臺灣臺南地方法院刑事判決
110年度訴字第1085號
公  訴  人  臺灣臺南地方檢察署檢察官
被      告  詹復盛


選任辯護人  鄭猷耀律師(扶助律師)          
上列被告因公共危險案件，經檢察官提起公訴（110年度偵字第1
9763號），被告於準備程序進行中，就被訴事實為有罪之陳述，
本院改行簡式審判程序審理後，判決如下：
    主  文
詹復盛放火燒燬他人所有之汽車壹部，致生公共危險，累犯，處
有期徒刑壹年貳月；又放火燒燬他人所有之機車壹輛及汽車壹部
，致生公共危險，累犯，處有期徒刑壹年參月；又放火燒燬他人
所有之機車壹輛，致生公共危險，累犯，處有期徒刑壹年貳月。
應執行有期徒刑壹年捌月。
扣案噴槍壹支沒收。
    事  實
一、詹復盛前因違反毒品危害防制條例等案件，經法院裁定定應
    執行刑1年7月確定，於民國110年4月30日縮短刑期執行完畢
    。詎料仍不知悔改，明知汽、機車係易燃物，汽、機車起火
    燃燒，極可能造成火勢嚴重蔓延至併排停之車輛，竟仍基於
    放火燒燬住宅建物以外他人所有物之犯意，分別為以下犯行
    ：
（一）於110年9月19日凌晨0時38分許，駕駛車牌號碼000-0000
      號普通重型機車，行經臺南市○區○○路000巷00號前，以噴
      槍引燃郭當然停放上址之車牌號碼00-0000號自用小客車
      ，致上開車輛引擎蓋受燒後嚴重變色、燒白、車頭前側散
      熱百葉部分燒熔，前保險桿受燒變色而不堪使用，而該車
      停放位置緊臨其他車輛，而致生公共危險。
（二）於同日凌晨0時40分許，駕駛上開機車，行經臺南市○區○○
      路○段000號旁之停車場，以噴槍引燃蘇虹珠停放上址之車
      牌號碼000-000號普通重型機車，致上開機車車身塑膠外
      殼完全燒失（熔）、前後鋁合金輪框、輪胎皮部分燒失（
      熔）而不堪使用，並延燒至停放於旁之李重芳所有車牌號
      碼0000-00號自用小客車，致上開車輛車體右側略有燒熔
      而致生公共危險。
（三）於同日凌晨0時44分許，駕駛上開機車，行經臺南市○區○○
      路○段000巷00○0號，以噴槍引燃陳星治停放上址之車牌號
      碼000-0000號普通重型機車，致上開機車右側後照鏡受燒
      熔、滴垂、懸掛於右側後照鏡上之安全帽受燒損掉落、機
      車前側右上端局部燒熔，且因該停車位置緊鄰住宅，而致
      生公共危險。
    嗣經警於同年9月19日晚間5時10分許，經警持臺灣臺南地方
    法院法官所核發之搜索票，執行搜索，當場扣得上揭噴槍1
    支及作案所穿著之黑色內衣、牛仔短褲、藍色脫鞋及安全帽
    等物。
二、案經郭當然、李重芳、陳星治訴由臺南市政府警察局第六分
    局報請臺灣臺南地方檢察署檢察官偵查起訴。
    理  由
一、本件被告所犯為死刑、無期徒刑、最輕本刑為3年以上有期
    徒刑以外之罪，亦非屬高等法院管轄之第一審案件，其於準
    備程序進行中，先就被訴事實為有罪之陳述，經法官告知簡
    式審判程序之旨，並聽取公訴檢察官之意見後，依刑事訴訟
    法第273條之1第1項、第273條之2等規定，裁定進行簡式審
    判程序，且不受同法第159條第1項、第161條之2、第161條
    之3、第163條之1及第164條至第170條所規定證據能力認定
    及調查方式之限制，合先敘明。
二、上揭犯罪事實，業據被告於本院審理時坦承不諱，核與告訴
    人郭當然、李重芳、陳星治及被害人蘇虹珠於警詢時之指訴
    （警卷第13至27頁）相符、並有監視器畫面翻拍暨現場照片
    及搜索照片共68張、監視器影像光碟、車輛詳細資料報表（
    警卷第73頁、77頁、第81頁第85頁）、扣案之噴槍一枝、臺
    南市政府警察局第六分局扣押筆錄、扣押物品目錄表、臺南
    市政府消防局火災原因調查鑑定書各1份（警卷第39-45頁、
    偵卷第73-245頁）在卷可稽，足認被告前開自白與事證相符
    ，應堪予採信。案事證明確，被告上開犯行實可認定，應依
    法論科。
三、論罪科刑：
  ㈠核被告詹復盛就事實一（一）、（二）、（三）所為，均係
    犯刑法第175條第1項之放火燒燬住宅等以外之他人所有物罪
    。又按刑法上之放火罪原含有毀損性質在內，放火燒燬他人
    住宅損及牆垣，自無兼論毀損罪之餘地，(最高法院29年上
    字第2388號著有判決意旨可資參照。依該 判決意旨，本件
    被告放火行為，本質既已含有損毀性質，而刑法已就放火燒
    燬住宅等以外之他人所有物行為另定本罪，故被告於本件所
    為，即無再論損罪必要。
  ㈡被告於前揭事實一（二），其一放火行為，同時燒燬他人之
    機車1輛及汽車1部，依最高法院21年上字第244號判例、85
    年度台上字第2608號判決意旨，認為放火罪保護的法益在公
    共安全，不因燒燬物品數量而有所區別，故縱燒燬對象不同
    ，因行為僅有一個，應僅成立單純一罪，故被告於事實一（
    二）之行為，應僅成立一罪。被告所犯上開三次犯行，雖時
    間相差不久，惟各次放火地點相距有數十公尺至數百公尺，
    被告於放火有足夠之判斷空隙，決定是否繼續放火，其猶決
    定進行下一次放火行為，顯見其於本件3次犯行係分別起意
    ，應予分論併罰。
  ㈢另被告前於106年間，因多次違反毒品危害防制條例等案件，
    經法院裁定定應執行刑1年7月確定，於民國110年4月30日縮
    短刑期執行完畢等情，有卷附臺灣高等法院被告前案紀錄表
    可稽，其受有期徒刑之執行完畢，5年以內故意再犯本件有
    期徒刑以上之罪，依刑法第47條第1項規定，為累犯。另依
    司法院大法官會議釋字第775號解釋，被告甫於110年4月30
    日前案執行完畢，重返社會，未及半年，即再有本件多次縱
    火燒燬他人之汽機車之犯行，顯見其刑罰反應力薄弱，就其
    所犯數罪，應分別依法加重其刑。
  ㈣爰審酌被告自承因施用第二級毒品後，為本件放火犯行（本
    卷第40頁），其於深夜在大馬路邊或巷弄內以工作所攜之噴
    槍對停放路邊之汽、機車隨意、連續縱火，所為不僅造成被
    害人交通工具受損，更危及社會秩序及安寧。惟考量其犯後
    能知坦承犯行，深表悔意，且與3位告訴人及1位被害人均成
    立調解，有調解筆錄二份在可參（本院卷第121頁、第139頁
    ），兼衡其自陳教育程度為國中畢業、未婚，與父母親同住
    、從事消防配管之工作等一切情狀，就其所犯數罪，分別量
    處如主文所示之刑，並綜合其因施用毒品後為本件3次犯行
    、其犯行造成之危害、均已達成調解、及被告品性、家庭因
    素等定其應執行刑如主文。
 四、扣案之噴槍1支係其所有供本件放火所用之物，業經其供  
     明在卷（本院卷第192頁），應依法宣告沒收。至於其餘扣
    案物品，為被告日常所用之物，與本件犯行無關，爰不為沒
    收之諭知，併予敘明。
據上論斷，依刑事訴訟法第273條之1第1項、第299條第1項前段
，刑法第175條第1項、第47條第1項、第51條第5款、第38條第2
項，判決如主文。
本案經檢察官許家彰提起公訴，檢察官陳于文到庭執行職務。
中　　華　　民　　國　　111 　年　　1 　　月　　25　　日
　　　　　　　　　刑事第三庭    法　官　陳振謙
以上正本證明與原本無異。
如不服本判決應於收受本判後20日內向本院提出上訴書狀，並應
敘述具體理由。其未敘述上訴理由者，應於上訴期間屆滿後20日
內向本院補提理由書狀（均須按他造當事人之人數附繕本）「切
勿逕送上級法院」。
  　　　　　　　　　　　　　　　書記官　黃憶筑
中　　華　　民　　國　　111 　年　　1 　　月　　25　　日
附錄本案論罪科刑法條全文：
中華民國刑法第175條：
放火燒燬前二條以外之他人所有物，致生公共危險者，處 1 年
以上 7 年以下有期徒刑。
放火燒燬前二條以外之自己所有物，致生公共危險者，處 3 年
以下有期徒刑。
失火燒燬前二條以外之物，致生公共危險者，處拘役或 9 千元
以下罰金。